臺灣臺南地方法院臺南簡易庭民事判決
110年度南簡字第1331號
原      告  鍾家琪  

            吳曼瑄  
共同訴訟代
理人        陳泉甫  
被      告  林士評  


上列當事人間過失傷害案件，原告提起刑事附帶民事訴訟請求侵
權行為損害賠償(交通)，經本院刑事庭裁定移送前來（110年度
交簡附民字第175號），本院於民國110年11月3日言詞辯論終結
，判決如下：
    主      文
被告應給付原告鍾家琪新臺幣貳拾肆萬玖仟柒佰玖拾貳元，及自
民國一百一十年九月十日起至清償日止，按週年利率百分之五計
算之利息。
被告應給付原告吳曼瑄新臺幣玖仟貳佰柒拾參元，及自民國一百
一十年九月十日起至清償日止，按週年利率百分之五計算之利息
。
原告其餘之訴駁回。
訴訟費用由被告負擔百分之三十七，原告鍾家琪負擔百分之六十
一、原告吳曼瑄負擔百分之二。
本判決第一項、第二項原告鍾家琪、吳曼瑄勝訴部分，得假執行
。但被告如分別以新臺幣貳拾肆萬玖仟柒佰玖拾貳元為原告鍾家
琪預供擔保、以新臺幣玖仟貳佰柒拾參元為原告吳曼瑄預供擔保
，得免為假執行。
    事實及理由
一、按訴狀送達後，原告不得將原訴變更或追加他訴，但請求之
    基礎事實同一者，不在此限，民事訴訟法第255條第1項第2
    款定有明文，依同法第436條第2項規定，亦為簡易訴訟程序
    所適用。本件原告原起訴請求：被告應賠償新臺幣(下同)70
    萬元，及自刑事附帶民事訴訟起訴狀繕本送達翌日起至清償
    日止，按週年利率百分之5計算之利息。嗣於民國110年10月
    12日具狀變更聲明為：被告應分別給付原告鍾家琪67萬4,74
    1元、原告吳曼瑄2萬5,259元，及均自刑事附帶民事訴訟起
    訴狀繕本送達翌日起至清償日止，按週年利率百分之5計算
    之利息(本院卷第49頁)。經核上開訴之聲明變更，係本於同
    一車禍基礎事實所為之請求，符合前揭法條規定之情形，應
    予准許。
二、原告鍾家琪、吳曼瑄起訴主張：
  ㈠被告於109年9月11日上午8時6分許，駕駛車牌號碼000-0000
    號自小客車，沿臺南市東區東寧路由西往東方向行駛，行經
    臺南市東區東寧路與東寧路512巷交岔路口時，本應注意行
    駛至交岔路口，轉彎車應讓直行車先行，且應注意車前狀況
    及兩車並行之間隔，並隨時採取必要之安全措施，以避免發
    生危險，而依當時天候晴朗、日間自然光線、市區道路柏油
    路面乾燥無缺陷、道路無障礙物、視距良好，並無任何不能
    注意之情形，竟疏未注意而逕自右轉，適原告吳曼瑄騎乘車
    牌號碼000-0000號普通重型機車(下稱系爭機車)後座附載原
    告鍾家琪行至該處，煞車不及而不慎發生碰撞，致人車倒地
    ，原告吳曼瑄因而受有頸扭拉傷、左胸挫傷、左肘擦傷、雙
    膝挫擦傷、尾骨處挫傷等傷害，及其所有之機車損壞；原告
    鍾家琪則受有右側鎖骨閉鎖性骨折、左側膝部擦挫傷等傷害
    (下稱系爭車禍事故)。被告上開過失行為，業經原告提起刑
    事告訴，並由臺灣臺南地方檢察署(下稱臺南地檢署)檢察官
    提起公訴(110年度調偵字第1074號)，經本院刑事庭判決(11
    0年度交簡字第1965號)被告犯過失傷害罪確定在案(下稱刑
    事案件)，原告爰依侵權行為法律關係提起本件訴訟請求被
    告賠償等語。
  ㈡原告鍾家琪請求之項目及金額：
　1.醫療費用6萬3,245元‬：
　　原告鍾家琪因系爭車禍事故受有右側鎖骨閉鎖性骨折、左側
    膝部擦挫傷等傷害，至臺南新樓醫院、崇明診所、松柏復健
    科診所、康舟診所就醫治療，及思元藥局、金德藥局購買治
    療用品，支出如附表1所示之醫療費用合計6萬3,245元。　
　2.看護費用6萬元：
　　原告鍾家琪因系爭車禍事故接受手術治療，手術後由配偶專
    人照護1個月(109年9月11日至109年10月10日)，以1日2,000
    元計算，請求看護費用合計6萬元【計算式：2,000元/日×30
    日＝6萬元】。
　3.交通費用4萬570元：
　　原告鍾家琪因系爭車禍事故受傷而有搭乘計程車之必要，支
    出如附表2所示之交通費用合計4萬570元。
　4.不能工作之損失24萬元：
　　原告鍾家琪職業原為自營按摩師，事故發生前6個月平均收
    入為每月6萬元，因系爭車禍事故受傷經醫師診斷需專人照
    護1個月及休養3個月，共4個月不能工作，受有不能工作之
    損失合計24萬元【計算式：6萬元/月×4月＝24萬元】。
　5.租金支出損失6萬6,000元：
　　原告鍾家琪因工作需求而租賃工作室(大同路1段46巷62號)
    ，每月租金5,500元，然因發生系爭車禍事故而無法工作，
    工作室租金仍需繼續繳納，迄今受有12個月租金支出損失6
    萬6,000元【計算式：5,500元/月×12月＝6萬6,000元】。
　6.精神慰撫金20萬4,926元：
　　原告鍾家琪因系爭車禍事故受傷，無法再從事專業按摩工作
    ，且目前仍須復健治療，無工作收入，受有重大之精神打擊
    ，爰請求精神慰撫金20萬4,926元。
　7.以上金額合計67萬4,741元。
  ㈢原告吳曼瑄請求項目及金額：
　1.醫療費用3,944元：
　　原告吳曼瑄因系爭車禍事故受有頸扭拉傷、左胸挫傷、左肘
    擦傷、雙膝挫擦傷、尾骨處挫傷等傷害，至臺南新樓醫院、
    崇明診所就醫治療支出如附表3所示之醫療費用合計3,944元
    。
　2.機車維修費2萬1,315元：
　　原告吳曼瑄所有之系爭機車因車禍事故而損壞，至漢達車業
    行進行維修，支出維修費2萬1,315元(均為零件費用)。
　3.以上金額合計2萬5,259元。
  ㈣並聲明：被告應分別給付原告鍾家琪67萬4,741元、原告吳曼
    瑄2萬5,259元，及均自刑事附帶民事訴訟起訴狀繕本送達翌
    日起至清償日止，按年利率百分之5計算之利息。
三、被告則以：
  ㈠關於原告鍾家琪請求部分：
　1.醫療費用部分：被告同意依原告鍾家琪提出之醫療費用收據
    賠償。
　2.看護費用部分：被告同意於扣除強制汽車責任險理賠金額後
    ，給付看護費用。
　3.交通費用部分：原告鍾家琪如有提出交通費用收據證明，被
    告願意賠償，惟應扣除強制汽車責任險理賠金額。
　4.不能工作之損失部分：被告對原告主張不能工作4個月乙事
    沒有意見，惟原告鍾家琪未提出薪資收入證明，被告不同意
    賠償。
　5.租金支出損失部分：原告鍾家琪請求之租金支出損失，應計
    入不能工作之損失部分，且租金損失係應原告自行承擔之意
    外風險，被告不同意賠償。
　6.精神慰撫金部分：原告鍾家琪請求之慰撫金20萬4,926元顯
    有過高，請求法院審酌兩造身分、地位、經濟能力及原告所
    受痛苦之程度等一切情狀予以酌減。
  ㈡關於原告吳曼瑄請求部分：
　1.醫療費用部分：原告吳曼瑄如有提出醫療費用之收據，被告
    同意賠償。
　2.機車維修費部分：對於原告吳曼瑄提出機車維修估價單沒有
    意見等語，資為抗辯。　
  ㈢並聲明：
  1.原告之訴駁回。
  2.如受不利判決，願供擔保請准宣告免為假執行。 
四、本院得心證之理由：　
　㈠查被告於109年9月11日上午8時6分許，駕駛車牌號碼000-000
    0號自小客車，沿臺南市東區東寧路由西往東方向行駛，行
    經臺南市東區東寧路與東寧路512巷交岔路口時，本應注意
    行駛至交岔路口，轉彎車應讓直行車先行，且應注意車前狀
    況及兩車並行之間隔，並隨時採取必要之安全措施，以避免
    發生危險，而依當時天候晴朗、日間自然光線、市區道路柏
    油路面乾燥無缺陷、道路無障礙物、視距良好，並無任何不
    能注意之情形，竟疏未注意而逕自右轉，適原告吳曼瑄騎乘
    系爭機車後座附載原告鍾家琪行至該處，見狀煞車不及而發
    生碰撞人車倒地，原告吳曼瑄因而受有頸扭拉傷、左胸挫傷
    、左肘擦傷、雙膝挫擦傷、尾骨處挫傷之傷害；原告鍾家琪
    受有右側鎖骨閉鎖性骨折、左側膝部擦挫傷之傷害，及原告
    吳曼瑄所有系爭機車損壞等情，有原告鍾家琪、吳曼瑄分別
    提出臺南新樓醫院、崇明診所、松柏復健科診所出具之診斷
    證明書、醫療收據及漢達車業行開立之統一發票(本院110年
    度交簡附民字第175號卷第63、67、77、81頁，本院卷第91
    頁、第135至137頁、第141頁)在卷可稽，並經本院職權調取
    刑事案件核閱卷附調查筆錄、道路交通事故現場圖、道路交
    通事故調查報告表（一）、（二）及現場照片屬實（參刑事
    案件110年度偵字第698號卷第23至31、43至67頁）；而系爭
    車禍事故發生後原告吳曼瑄、鍾家琪均提起刑事告訴，經臺
    南地檢署檢察官偵查以110年度調偵字第1074號聲請簡易判
    決處刑，本院刑事庭審理後以110年度交簡字第1965號判決
    本件被告犯過失傷害罪，處有期徒刑3月，如易科罰金，以1
    ,000元折算1日確定在案，此亦有上開聲請簡易判決處刑書
    及判決各1份（本院卷第17至25頁）附卷可參，被告復未爭
    執上情，足徵被告駕駛車牌號碼000-0000號自小客車於上開
    時間、地點逕行右轉不慎與原告吳曼瑄騎乘之系爭機車(後
    座附載原告鍾家琪)發生碰撞，致原告吳曼瑄、鍾家琪人車
    倒地，分別受有頸扭拉傷、左胸挫傷、左肘擦傷、雙膝挫擦
    傷、尾骨處挫傷(原告吳曼瑄)；右側鎖骨閉鎖性骨折、左側
    膝部擦挫傷(原告鍾家琪)等傷害，及原告吳曼瑄所有系爭機
    車損壞之事實，堪可憑採。
　㈡按汽車行駛時，駕駛人應注意車前狀況及兩車並行之間隔，
    並隨時採取必要之安全措施，不得在道路上蛇行，或以其他
    危險方式駕車；汽車行駛至交岔路口，轉彎車應讓直行車先
    行，道路交通安全規則第94條第3項及第102條第1項第7款分
    別定有明文。次按因故意或過失，不法侵害他人之權利者，
    負損害賠償責任；不法侵害他人之身體或健康者，對於被害
    人因此喪失或減少勞動能力或增加生活上之需要時，應負損
    害賠償責任；不法侵害他人之身體、健康、名譽、自由、信
    用、隱私、貞操，或不法侵害其他人格法益而情節重大者，
    被害人雖非財產上之損害，亦得請求賠償相當之金額，此亦
    為民法第184條第1項前段、第193條第1項、第195條第1項所
    明揭。查被告駕駛汽車於上開時間、地點欲右轉進入東寧路
    512巷，應遵守上開交通規則讓直行車先行，竟逕行右轉，
    致直行至該處由原告吳曼瑄騎乘之機車(後座附載原告鍾家
    琪)，煞車不及而發生碰撞，其行為應有過失，且其過失行
    為與原告人車倒地受傷之結果間，亦具有相當因果關係至明
    ，是原告依侵權行為法律關係請求被告賠償其損害，於法即
    屬有據。又依刑事案件卷內之監視錄影檔案、擷取畫面及原
    告之陳述，被告係於東寧路512巷巷口突然右轉，致原告反
    應不及碰撞倒地受傷，原告難可即時反應而閃避，且系爭車
    禍事故經送臺南市車輛行車事故鑑定委員會鑑定，其鑑定結
    果亦認：「⒈被告駕駛自小客車，右轉未注意右側車輛，轉
    彎車未讓直行車先行，為肇事原因。⒉原告吳曼瑄無肇事因
    素。」等情明確(參刑事案件110年度調偵字第1074號卷第9
    至10頁)，則原告吳曼瑄、鍾家琪主張被告應就系爭車禍事
    故之發生負全部過失責任乙節，亦屬有據。茲就原告吳曼瑄
    、鍾家琪可請求賠償之項目及金額，分別審酌如后：
　1.原告鍾家琪請求賠償之項目及金額部分：　
　⑴醫療費部分：
　　原告鍾家琪主張因系爭車禍事故受傷，至臺南新樓醫院、崇
    明診所、松柏復健科診所、康舟診所就醫治療，及至思元藥
    局、金德藥局購買治療用品，支出如附表1所示之醫療費用
    合計6萬3,245元乙節，有醫療收據及統一發票(上開附民卷
    第45至61、69至73、79、83至91、95、99至137、145、149
    至153頁；本院卷第57、59、67至83頁)附卷可考，核屬治療
    系爭傷害之必要支出，被告亦表示同意給付(本院卷第148頁
    )，是原告鍾家琪請求被告給付上開醫療費，應予准許。
　⑵看護費部分：
  ①查原告鍾家琪因系爭車禍事故受有右側鎖骨閉鎖性骨折，於1
    09年9月11日至臺南新樓醫院進行鋼板固定手術，於109年9
    月15日出院，術後需專人照顧1個月、宜休養3個月等情，有
    臺南新樓醫院出具之診斷證明書(上開附民卷第63頁)在卷可
    稽，則原告鍾家琪因系爭車禍事故需專人看護1個月之事實
    ，即堪認定。
　②按親屬代為照顧被害人之起居，固係基於親情，但親屬看護
    所付出之勞力並非不能評價為金錢，雖因二者身分關係而免
    除被害人之支付義務，惟此種基於身分關係之恩惠，自不能
    加惠於加害人，故由親屬看護時雖無現實看護費之支付，仍
    應認被害人受有相當於看護費之損害，得向加害人請求賠償
    ，始符公平原則（最高法院94年度臺上字第1543號判決意旨
    參照）。查原告鍾家琪因系爭車禍需專人照顧1個月之事實
    ，業經本院認定如前，雖其係受親人之照護，揆諸上開判決
    意旨，仍應視其受有相當於看護費之損害而得向被告請求賠
    償。然因家人看護與一般專業看護究有不同，相對於看護費
    用之請求，自難與專業看護人員持相同之標準計算。故本院
    審酌上情，認原告由親人看護期間之費用，以強制汽車責任
    保險給付標準所定之看護費每日1,200元，應較為適當，原
    告鍾家琪以每日2,000元予以請求，顯屬過高。則依上開金
    額計算原告鍾家琪得請求被告給付之看護費為3萬6,000元【
    計算式：1,200元/日×30日＝3萬6,000元】，逾此金額之主張
    ，則屬無據。
　⑶交通費部分：
　　按車禍事故可得請求之交通費，應限於為治療傷害至醫療院
    所增加之費用，方與車禍事故間具有相當因果關係。而原告
    鍾家琪主張因系爭車禍事故就醫治療支出如附表2所示之交
    通費用4萬570元，從其提出之前開醫療收據觀之，其中如附
    表2編號88至90、111、112、125部分，係重複請求(當日僅
    就醫1次)；另編號95、96、206至209部分，未提出醫療收據
    為證，被告亦表示原告鍾家琪如有提出收據，則同意給付(
    本院卷第148至149頁)，是原告鍾家琪可請求被告給付其搭
    乘計程車所支出之交通費用，扣除重複請求及該日並無醫療
    收據可證明有至醫療院所就診之交通費後，應為3萬8,595元
    ，逾此部分之請求，即不應准許。
　⑷不能工作之損失部分：
　　原告鍾家琪因系爭車禍事故受傷，接受手術後需專人照顧1
    個月及休養3個月，共計4個月不能工作乙節，有卷附臺南新
    樓醫院出具之診斷證明書在卷可查，亦為被告所不爭執，是
    原告鍾家琪主張因車禍事故而有4個月無法工作一事，堪認
    可採。惟原告鍾家琪主張於系爭車禍事故發生前6個月平均
    工資為每月6萬元，並未能舉證以實其說，且經本院依職權
    調閱之原告所得資料顯示，原告於109年度僅有1筆執行業務
    所得6萬223元，並無其他所得資料，依此自難認原告鍾家琪
    主張系爭車禍事故發生前6個月平均工資為每月6萬元乙節為
    可取。因原告鍾家琪係57年7月出生，事故發生時為52歲，
    應有工作能力獲取薪資，且系爭車禍事故發生時，其109年
    投保薪資為2萬3,800元，有勞工保險被保險人投保資料表在
    卷可參，故本院審酌上情，認以上開投保薪資做為原告鍾家
    琪不能工作損失之計算基準，應較適當，依該基準計算後原
    告鍾家琪得請求被告賠償之不能工作損失為9萬5,200元【計
    算式：2萬3,800元×4月＝9萬5,200元】，逾此部分之主張，
    即屬無據。　
　⑸租金支出損失部分：
    按損害賠償之債，以有損害之發生及有責原因之事實，並二
    者之間，有相當因果關係為成立要件（最高法院48年臺上字
    第481號民事判例意旨參照）。查原告鍾家琪於系爭車禍事
    故發生前之109年2月5日即向人承租房屋作為工作室以從事
    按摩工作，此有租賃契約書及照片(本院卷第123至129頁)在
    卷可考，而原告鍾家琪所支出之房屋租金，係本於租約所生
    ，且屬於其營業上所應支付之管銷成本，於未發生本件車禍
    事故之情況下，亦需支出，自難認其此部分支出之金額與被
    告前開過失行為間有相當因果關係存在，則原告鍾家琪主張
    其因系爭車禍事故受傷無法從事按摩工作，而受有12個月工
    作室租金損失6萬6,000元云云，於法即有未合，不應准許。
　⑹精神慰撫金部分：
　①按不法侵害他人之人格權，被害人受有非財產上損害，請求
    加害人賠償相當金額之慰撫金時，法院對於慰撫金之量定，
    應斟酌實際加害情形、所造成之影響、被害人痛苦之程度、
    兩造之身分地位經濟等一切情狀，以核定相當之數額。本件
    原告鍾家琪因系爭車禍事故受傷，並住院接受手術治療，應
    已造成生活起居不便而受有精神上損害，其請求被告賠償所
    受非財產上損害，即非無據。
　②查原告鍾家琪教育程度為大學畢業，車禍發生時從事美容業
    ，目前從事按摩工作，自陳每月薪資約5至6萬元(惟依稅務
    電子閘門財產所得調件明細表所示，109年僅有執行業務所
    得6萬223元)，名下有汽車1輛、投資1筆；另被告教育程度
    為二專畢業，目前為職業軍人，自陳每月薪資約4萬7,000元
    (惟依稅務電子閘門財產所得調件明細表所示，109年全年薪
    資所得合計74萬2,292元)，名下有汽車1輛等情，業據兩造
    自陳在卷(本院卷第150至151頁)，並有本院依職權調取兩造
    稅務電子閘門財產所得調件明細表各1份在卷可稽。故本院
    審酌上情，並衡量兩造身分地位、原告所受傷害進行手術而
    需專人照顧1個月、休養3個月之結果及精神上痛苦程度等相
    關情狀，認原告鍾家琪請求被告賠償非財產上損失之數額應
    以10萬元為適當。逾此範圍之主張，即非可採。
　⑺綜上，原告鍾家琪可請求被告給付之金額合計為33萬3,040元
    【計算式：6萬3,245元(醫療費)＋3萬6,000元(看護費)＋3萬8
    ,595元(交通費)＋9萬5,200元(不能工作之損失)＋10萬元(精
    神慰撫金)＝33萬3,040元】。
　⑻再按保險人依強制汽車責任保險法規定給付之保險金，視為
    加害人或被保險人損害賠償金額之一部分。加害人或被保險
    人受賠償請求時，得扣除之，強制汽車責任保險法第32條有
    明文規定。從而，保險人所給付受益人之保險金，可視為被
    保險人或加害人所負損害賠償金額之一部分，受害人倘已自
    保險金獲得滿足，自不得又對被保險人或加害人再事請求（
    最高法院90年度臺上字第825號決意旨參照）。查原告因系
    爭車禍事故，已依強制汽車責任保險法規定向強制汽車責任
    保險之保險人請求給付，並受領強制汽車責任保險金8萬3,2
    48元乙節，此有新光產物保險股份有限公司110年11月15日(
    110)新產法簡發字第239號函（本院卷第161、163頁）在卷
    可查，揆諸前揭規定，上開保險給付自應視為被保險人即被
    告損害賠償金額之一部分，被告受賠償請求時，得予扣除之
    ，故經扣除上開理賠金後，被告應給付原告鍾家琪之金額為
    24萬9,792元【計算式：33萬3,040元－8萬3,248元＝24萬9,79
    2元】，原告逾此範圍之主張，即非可採。
　2.原告吳曼瑄請求賠償之項目及金額部分：　
　⑴醫療費部分：原告吳曼瑄主張因系爭車禍事故受傷，分別至
    臺南新樓醫院及崇明診所接受治療，支出如附表3所示之醫
    療費用合計3,944元(包括證書費用100元)等情，業據其提出
    臺南新樓醫院及崇明診所出具之醫療收據及診斷證明書(本
    院卷第135、137頁)為證，經核應屬治療傷害之必要支出，
    被告亦同意給付(本院卷第148頁)，是原告吳曼瑄請求被告
    給付上開醫療費，即應准許。
　⑵機車維修費部分：
　①原告吳曼瑄於系爭車禍事故發生時所騎乘之機車，因車禍事
    故倒地而受損，業如前揭，則原告吳曼瑄請求被告賠償機車
    受損而支出之維修費，即非無據。
　②按不法毀損他人之物者，被害人得請求賠償其物因毀損所減
    少之價額；負損害賠償責任者，債權人得請求支付回復原狀
    所必要之費用，以代回復原狀，民法第196條、第213條第3
    項分別定有明文。所謂因毀損所減損之價額得以修復費用為
    估定之標準，但以必要者為限，如修理材料以新品換舊品，
    應予折舊（最高法院77年第9次民事庭會議決議參照）。查
    系爭機車登記於原告吳曼瑄名下，出廠年月為「101年8月」
    ，有行車執照在卷可考(本院卷第143頁)，而該機車受損送
    修支出修理費2萬1,315元(原告吳曼瑄表示同意此金額均列
    為零件費)一事，此亦有原告提出之漢達車業行統一發票（
    本院卷第141頁）附卷供查。因系爭機車出廠迄至系爭車禍
    事故發生時（109年9月11日），已使用約8年又1月，零件部
    分已屬舊品，應計算折舊，始屬適當。是依行政院頒佈之固
    定資產耐用年數表及固定資產折舊率規定，機器腳踏車之耐
    用年數為3年，並參酌營利事業所得稅查核準則第95條第8款
    所定「營利事業折舊性固定資產，於耐用年限屆滿仍繼續使
    用者，其殘值得自行預估可使用年數並重新估計殘值後，按
    原提列方式計提折舊」，及所得稅法第51條「固定資產之折
    舊方法，以採用平均法、定率遞減法、年數合計法、生產數
    量法、工作時間法或其他經主管機關核定之折舊方法為準」
    、該法施行細則第48條第1款「本法第51條所定固定資產之
    折舊方法，採平均法者，以固定資產成本減除殘價後之餘額
    ，按固定資產耐用年數表規定之耐用年數平均分攤，計算每
    期折舊額」之規定，系爭機車使用既已逾3年，零件經計算
    折舊後，自應以殘值計算較屬合理。基此，系爭機車修復費
    用經折舊後殘值為5,329元【計算式：2萬1,315元÷(耐用年
    限3年＋1)＝5,329元，元以下4捨5入】，是原告吳曼瑄可請求
    之機車維修費為5,329元。
　⑶綜上，原告吳曼瑄可請求之金額合計為9,273‬元【計算式：3
    ,944元(醫療費)＋5,329元(機車維修費)＝9,273‬元】。逾此
    金額之請求，尚非有據。
  ㈢末按給付有確定期限者，債務人自期限屆滿時起，負遲延責
    任。給付無確定期限者，債務人於債權人得請求給付時，經
    其催告而未為給付，自受催告時起，負遲延責任。其經債權
    人起訴而送達訴狀，或依督促程序送達支付命令，或為其他
    相類之行為者，與催告有同一之效力；民法第229條第1、2
    項分別定有明文。又遲延之債務，以支付金錢為標的者，債
    權人得請求依法定利率計算之遲延利息。但約定利率較高者
    ，仍從其約定利率；而應付利息之債務，其利率未經約定，
    亦無法律可據者，週年利率為百分之5；亦為同法第233條第
    1項及第203條所明定。本件原告鍾家琪、吳曼瑄對於被告之
    侵權行為損害賠償請求權，均係屬給付未有確定期限之金錢
    債權，是其併依上開規定請求被告給付自刑事附帶民事起訴
    狀繕本送達翌日即110年9月10日（送達證書參上開附民卷第
    255頁）起至清償日止，按週年利率百分之5計算之遲延利息
    ，亦屬有據，均應允准。
五、綜上所述，原告鍾家琪、吳曼瑄因被告過失行為而受傷，其
    請求被告賠償其損害，於法有憑。從而，原告依侵權行為法
    律關係，請求：㈠被告應給付原告鍾家琪24萬9,792元，及自
    110年9月10日起至清償日止，按週年利率百分之5計算之利
    息。㈡被告應給付原告吳曼瑄9,273元，及自110年9月10日起
    至清償日止，按週年利率百分之5計算之利息，為有理由，
    均應准許。逾上開金額之主張，則屬無憑，應予駁回。
六、末按各當事人一部勝訴、一部敗訴者，其訴訟費用，由法院
    酌量情形，命兩造以比例分擔，民事訴訟法第79條定有明文
    。本院審酌兩造之勝敗比例及本件紛爭起因之可歸責性等因
    素，認本件訴訟費用由被告負擔百分之37，原告鍾家琪負擔
    百分之61、原告吳曼瑄負擔百分之2，應屬適當，爰判決如
    主文第4項所示。
七、本件係依民事訴訟法第427條第1項第12款規定，適用簡易訴
    訟程序所為被告部分敗訴之判決，依同法第389條第1項第3
    款規定，就原告勝訴部分應職權宣告假執行。並按同法第39
    2條第2項規定，依被告聲請酌定預供擔保如主文第5項後段
    所示之金額後，得免為假執行之宣告。
八、本件判決基礎之事證已臻明確，兩造其餘之攻擊防禦方法及
    舉證，經本院審酌後，認均不足以影響本判決之結果，毋庸
    一一論列，併此敘明。
九、訴訟費用負擔之依據：民事訴訟法第79條。
中　　華　　民　　國　　110 　年　　11　　月　　30　　日
                  臺灣臺南地方法院臺南簡易庭
　　　　　　　　　　　    　　法  官　林勳煜
上列正本證明與原本無異。　　　　　　　　　　　　　　　
如不服本判決，應於判決送達後20日內，向本院提出上訴狀並表
明上訴理由，如於本判決宣示後送達前提起上訴者，應於判決送
達後20日內補提上訴理由書（須附繕本）。
如委任律師提起上訴者，應一併繳納上訴審裁判費。
中　　華　　民　　國　　110 　年　　11　　月　　30　　日
                              書記官　朱烈稽　　　　　　


【附表1】原告鍾家琪之醫療費用
編號 日期 (年/月/日) 醫療院所/藥局 項目 醫療費用(新臺幣) 判決金額 1 109/9/11 臺南新樓醫院 門診看診 680元 680元 2 109/9/11 臺南新樓醫院 特殊材料費 46,000元 46,000元 3 109/9/11至109/9/15 臺南新樓醫院 特殊材料費(含住院自費10%) 6,356元 6,356元 4 109/9/28 臺南新樓醫院 門診看診 200元 200元 5 109/10/6 臺南新樓醫院 門診看診 360元 360元 6 109/10/19 臺南新樓醫院 門診看診 510元 510元 7 109/12/7 臺南新樓醫院 門診看診 500元 500元 8 109/12/7 臺南新樓醫院 門診看診 580元 580元 9 110/2/8 臺南新樓醫院 門診看診 340元 340元 10 110/3/15 臺南新樓醫院 門診看診 360元 360元 11 110/4/19 臺南新樓醫院 門診看診 540元 540元 12 109/9/16 崇明診所 門診看診 200元 200元 13 109/9/17 崇明診所 門診看診 150元 150元 14 109/9/18 崇明診所 門診看診 150元 150元 15 109/9/21 崇明診所 門診看診 150元 150元 16 109/9/23 崇明診所 門診看診 150元 150元 17 109/9/24 崇明診所 門診看診 150元 150元 18 109/9/25 崇明診所 門診看診 150元 150元 19 109/9/26 崇明診所 門診看診 150元 150元 20 109/9/29 崇明診所 門診看診 150元 150元 21 109/9/30 崇明診所 門診看診 150元 150元 22 109/10/3 崇明診所 門診看診 150元 150元 23 109/10/5 崇明診所 門診看診 150元 150元 24 109/10/6 崇明診所 門診看診 150元 150元 25 109/10/7 崇明診所 門診看診 150元 150元 26 109/10/9 崇明診所 門診看診 150元 150元 27 109/10/12 崇明診所 門診看診 150元 150元 28 109/10/13 崇明診所 門診看診 50元 50元 29 109/10/14 崇明診所 門診看診 50元 50元 30 109/10/19 崇明診所 門診看診 50元 50元 31 109/10/19 崇明診所 門診看診 150元 150元 32 109/10/20 崇明診所 門診看診 50元 50元 33 109/10/22 崇明診所 門診看診 50元 50元 34 109/10/23 崇明診所 門診看診 50元 50元 35 109/10/24 崇明診所 門診看診 50元 50元 36 109/10/26 崇明診所 門診看診 50元 50元 37 109/10/27 崇明診所 門診看診 150元 150元 38 109/10/27 崇明診所 門診看診 50元 50元 39 109/10/28 崇明診所 門診看診 50元 50元 40 109/10/30 崇明診所 門診看診 50元 50元 41 109/10/31 崇明診所 門診看診 50元 50元 42 109/11/2 崇明診所 門診看診 50元 50元 43 109/11/3 崇明診所 門診看診 50元 50元 44 109/11/4 崇明診所 門診看診 50元 50元 45 109/11/5 崇明診所 門診看診 50元 50元 46 109/11/14 崇明診所 門診看診 100元 100元 47 109/11/21 崇明診所 門診看診 100元 100元 48 109/11/25 崇明診所 門診看診 190元 190元 49 109/12/7 崇明診所 診斷證明書 100元 100元 50 110/7/22 崇明診所 診斷證明書 100元 100元 51 110/3/23 康舟診所 門診看診 211元 211元 52 110/3/23 思元藥局 藥品 112元 112元 53 110/3/16 康舟診所 門診看診 241元 241元 54 110/3/16 思元藥局 藥品 112元 112元 55 110/3/30 思元藥局 藥品 112元 112元 56 110/3/30 康舟診所 門診看診 211元 211元 57 110/4/6 思元藥局 藥品 128元 128元 58 110/4/6 康舟診所 門診看診 212元 212元 59 110/1/4至 110/4/6 松柏復健科診所 門診看診 350元 350元 60 109/9/11 新樓門市 購買膠帶 180元 180元 61 109/9/30 金德藥局 購買美容膠帶 120元 120元 62 109/11/6 金德藥局 購買膠帶 150元 150元 63 110/3/9 金德藥局 購買藥品 240元 240元 64 109/12/27 金德藥局 購買紙膠 150元 150元 65 110/5/8 金德藥局 購買膠帶 150元 150元 合計    63,245元 63,245元 
　　　　　　　　　　　　　　　　　　　　　
【附表2】原告鍾家琪之交通費用　
編號 日期 (年/月/日) 項目 交通費用(新臺幣) 判決金額 1 109/9/15 計程車車資 170元 170元 2 109/9/16 計程車車資 180元 180元 3 109/9/16 計程車車資 180元 180元 4 109/9/17 計程車車資 180元 180元 5 109/9/17 計程車車資 180元 180元 6 109/9/18 計程車車資 180元 180元 7 109/9/18 計程車車資 180元 180元 8 109/9/21 計程車車資 185元 185元 9 109/9/21 計程車車資 185元 185元 10 109/9/23 計程車車資 185元 185元 11 109/9/23 計程車車資 190元 190元 12 109/9/24 計程車車資 180元 180元 13 109/9/24 計程車車資 190元 190元 14 109/9/25 計程車車資 190元 190元 15 109/9/25 計程車車資 190元 190元 16 109/9/26 計程車車資 190元 190元 17 109/9/26 計程車車資 190元 190元 18 109/9/28 計程車車資 190元 190元 19 109/9/28 計程車車資 190元 190元 20 109/9/29 計程車車資 190元 190元 21 109/9/29 計程車車資 190元 190元 22 109/9/30 計程車車資 190元 190元 23 109/9/30 計程車車資 190元 190元 24 109/10/3 計程車車資 190元 190元 25 109/10/3 計程車車資 190元 190元 26 109/10/5 計程車車資 190元 190元 27 109/10/5 計程車車資 190元 190元 28 109/10/6 計程車車資 190元 190元 29 109/10/6 計程車車資 200元 200元 30 109/10/6 計程車車資 190元 190元 31 109/10/6 計程車車資 190元 190元 32 109/10/7 計程車車資 190元 190元 33 109/10/7 計程車車資 190元 190元 34 109/10/9 計程車車資 190元 190元 35 109/10/9 計程車車資 190元 190元 36 109/10/12 計程車車資 190元 190元 37 109/10/12 計程車車資 190元 190元 38 109/10/13 計程車車資 190元 190元 39 109/10/13 計程車車資 190元 190元 40 109/10/14 計程車車資 190元 190元 41 109/10/14 計程車車資 190元 190元 42 109/10/19 計程車車資 190元 190元 43 109/10/19 計程車車資 190元 190元 44 109/10/20 計程車車資 190元 190元 45 109/10/20 計程車車資 190元 190元 46 109/10/22 計程車車資 190元 190元 47 109/10/22 計程車車資 190元 190元 48 109/10/23 計程車車資 190元 190元 49 109/10/23 計程車車資 190元 190元 50 109/10/24 計程車車資 200元 200元 51 109/10/24 計程車車資 190元 190元 52 109/10/26 計程車車資 190元 190元 53 109/10/26 計程車車資 190元 190元 54 109/10/27 計程車車資 190元 190元 55 109/10/27 計程車車資 190元 190元 56 109/10/28 計程車車資 190元 190元 57 109/10/28 計程車車資 200元 200元 58 109/10/30 計程車車資 190元 190元 59 109/10/30 計程車車資 190元 190元 60 109/10/31 計程車車資 190元 190元 61 109/10/31 計程車車資 190元 190元 62 109/11/2 計程車車資 190元 190元 63 109/11/2 計程車車資 190元 190元 64 109/11/3 計程車車資 190元 190元 65 109/11/3 計程車車資 190元 190元 66 109/11/4 計程車車資 190元 190元 67 109/11/4 計程車車資 190元 190元 68 109/11/5 計程車車資 190元 190元 69 109/11/5 計程車車資 190元 190元 70 109/11/6 計程車車資 190元 190元 71 109/11/6 計程車車資 190元 190元 72 109/11/9 計程車車資 190元 190元 73 109/11/9 計程車車資 190元 190元 74 109/11/11 計程車車資 190元 190元 75 109/11/11 計程車車資 190元 190元 76 109/11/12 計程車車資 190元 190元 77 109/11/12 計程車車資 190元 190元 78 109/11/16 計程車車資 190元 190元 79 109/11/16 計程車車資 190元 190元 80 109/11/18 計程車車資 190元 190元 81 109/11/18 計程車車資 190元 190元 82 109/11/20 計程車車資 190元 190元 83 109/11/20 計程車車資 190元 190元 84 109/11/21 計程車車資 190元 190元 85 109/11/21 計程車車資 200元 200元 86 109/11/24 計程車車資 190元 190元 87 109/11/24 計程車車資 190元 190元 88 109/11/20 計程車車資 115元 0 89 109/11/21 計程車車資 190元 0 90 109/11/21 計程車車資 210元 0 91 109/11/24 計程車車資 190元 190元 92 109/11/24 計程車車資 190元 190元 93 109/11/25 計程車車資 190元 190元 94 109/11/25 計程車車資 200元 200元 95 109/11/27 計程車車資 115元 0 96 109/11/27 計程車車資 115元 0 97 109/12/7 計程車車資 190元 190元 98 109/12/7 計程車車資 190元 190元 99 109/12/8 計程車車資 200元 200元 100 109/12/8 計程車車資 200元 200元 101 109/12/9 計程車車資 190元 190元 102 109/12/9 計程車車資 190元 190元 103 109/12/10 計程車車資 190元 190元 104 109/12/10 計程車車資 190元 190元 105 109/12/12 計程車車資 190元 190元 106 109/12/12 計程車車資 190元 190元 107 109/12/14 計程車車資 200元 200元 108 109/12/14 計程車車資 200元 200元 109 109/12/15 計程車車資 190元 190元 110 109/12/15 計程車車資 190元 190元 111 109/12/15 計程車車資 120元 0 112 109/12/15 計程車車資 120元 0 113 109/12/17 計程車車資 200元 200元 114 109/12/17 計程車車資 200元 200元 115 109/12/18 計程車車資 200元 200元 116 109/12/18 計程車車資 200元 200元 117 109/12/19 計程車車資 200元 200元 118 109/12/19 計程車車資 200元 200元 119 109/12/16 計程車車資 200元 200元 120 109/12/16 計程車車資 200元 200元 121 109/12/21 計程車車資 200元 200元 122 109/12/21 計程車車資 200元 200元 123 109/12/22 計程車車資 200元 200元 124 109/12/22 計程車車資 200元 200元 125 109/12/23 計程車車資 190元 0 126 109/12/23 計程車車資 200元 200元 127 109/12/23 計程車車資 200元 200元 128 109/12/24 計程車車資 200元 200元 129 109/12/24 計程車車資 200元 200元 130 109/12/25 計程車車資 200元 200元 131 109/12/25 計程車車資 200元 200元 132 109/12/26 計程車車資 200元 200元 133 109/12/26 計程車車資 200元 200元 134 110/1/4 計程車車資 200元 200元 135 110/1/4 計程車車資 200元 200元 136 110/1/5 計程車車資 200元 200元 137 110/1/5 計程車車資 200元 200元 138 110/1/6 計程車車資 200元 200元 139 110/1/6 計程車車資 200元 200元 140 110/1/7 計程車車資 200元 200元 141 110/1/7 計程車車資 200元 200元 142 110/1/14 計程車車資 210元 210元 143 110/1/14 計程車車資 210元 210元 144 110/1/15 計程車車資 200元 200元 145 110/1/15 計程車車資 200元 200元 146 110/1/16 計程車車資 200元 200元 147 110/1/16 計程車車資 200元 200元 148 110/1/17 計程車車資 200元 200元 149 110/1/17 計程車車資 200元 200元 150 110/1/18 計程車車資 200元 200元 151 110/1/18 計程車車資 200元 200元 152 110/1/19 計程車車資 200元 200元 153 110/1/19 計程車車資 200元 200元 154 110/1/20 計程車車資 200元 200元 155 110/1/20 計程車車資 200元 200元 156 110/1/21 計程車車資 200元 200元 157 110/1/21 計程車車資 200元 200元 158 110/1/22 計程車車資 200元 200元 159 110/1/22 計程車車資 200元 200元 160 110/1/25 計程車車資 200元 200元 161 110/1/25 計程車車資 200元 200元 162 110/1/27 計程車車資 200元 200元 163 110/1/27 計程車車資 200元 200元 164 110/1/28 計程車車資 200元 200元 165 110/1/28 計程車車資 200元 200元 166 110/1/29 計程車車資 200元 200元 167 110/1/29 計程車車資 200元 200元 168 110/2/1 計程車車資 200元 200元 169 110/2/1 計程車車資 200元 200元 170 110/2/2 計程車車資 180元 180元 171 110/2/2 計程車車資 180元 180元 172 110/2/3 計程車車資 190元 190元 173 110/2/3 計程車車資 190元 190元 174 110/2/4 計程車車資 200元 200元 175 110/2/4 計程車車資 200元 200元 176 110/2/5 計程車車資 200元 200元 177 110/2/5 計程車車資 200元 200元 178 110/2/8 計程車車資 190元 190元 179 110/2/8 計程車車資 190元 190元 180 110/2/20 計程車車資 200元 200元 181 110/2/20 計程車車資 200元 200元 182 110/2/24 計程車車資 200元 200元 183 110/2/24 計程車車資 200元 200元 184 110/3/9 計程車車資 190元 190元 185 110/3/9 計程車車資 190元 190元 186 110/3/10 計程車車資 200元 200元 187 110/3/10 計程車車資 200元 200元 188 110/3/11 計程車車資 200元 200元 189 110/3/11 計程車車資 200元 200元 190 110/3/12 計程車車資 200元 200元 191 110/3/12 計程車車資 200元 200元 192 110/3/13 計程車車資 190元 190元 193 110/3/13 計程車車資 190元 190元 194 110/3/15 計程車車資 200元 200元 195 110/3/15 計程車車資 200元 200元 196 110/3/18 計程車車資 200元 200元 197 110/3/18 計程車車資 200元 200元 198 110/3/19 計程車車資 190元 190元 199 110/3/19 計程車車資 190元 190元 200 110/3/22 計程車車資 180元 180元 201 110/3/22 計程車車資 180元 180元 202 110/3/23 計程車車資 200元 200元 203 110/3/23 計程車車資 200元 200元 204 110/4/6 計程車車資 200元 200元 205 110/4/6 計程車車資 200元 200元 206 110/4/22 計程車車資 200元 0 207 110/4/22 計程車車資 200元 0 208 110/4/23 計程車車資 200元 0 209 110/4/23 計程車車資 200元 0 210 110/7/22 計程車車資 210元 210元 211 110/7/22 計程車車資 210元 210元 合計   40,570元 38,595‬元 
 
【附表3】原告吳曼瑄之醫療費用　　　　　　　　　　　　　
編號 日期 (年/月/日) 醫療院所 項目 醫療費用(新臺幣) 判決金額 1 109/9/11 臺南新樓醫院 急診 520元 520元 2 109/9/16 臺南新樓醫院 門診看診 340元 340元 3 109/11/20 臺南新樓醫院 門診看診 500元 500元 4 109/9/15至 109/10/29 崇明診所 門診看診 2,484元 2,484元 5 109/9/15至 109/10/29 崇明診所 診斷證明書 100元 100元 合計    3,944元 3,944元